最高法院刑事判決　　　　　　一○○年度台上字第四五○七號
上　訴　人　周彥騰
上列上訴人因違反毒品危害防制條例等罪案件，不服台灣高等法
院高雄分院中華民國一○○年六月十五日第二審判決（一○○年
度上訴字第五六五號，起訴案號：台灣高雄地方法院檢察署九十
九年度偵字第二四三二二、二五七三八、三○九二○號），提起
上訴，本院判決如下：
    主  文
上訴駁回。
    理  由
按刑事訴訟法第三百七十七條規定：上訴於第三審法院，非以判
決違背法令為理由，不得為之；是提起第三審上訴，應以原判決
違背法令為理由，係屬法定要件。如果上訴理由書狀並未依據卷
內訴訟資料具體指摘原判決不適用何種法則或如何適用不當，或
所指摘原判決違法情事，顯與法律規定得為第三審上訴理由之違
法情形不相適合時，均應認其上訴為違背法律上之程式，予以駁
回。又證據之取捨與其證明力之判斷，以及事實有無之認定，屬
事實審法院之職權，苟其取捨證據與判斷證據證明力並不違背經
驗法則及論理法則，即不容任意指為違背法令，而執為第三審適
法之上訴理由。原判決綜合全案卷證資料，本於事實審法院之推
理作用，認上訴人周彥騰有其事實欄所載如其附表（下稱附表）
所示四次販賣第二級毒品甲基安非他命犯行。因而維持第一審關
於論處上訴人如附表所示販賣第二級毒品（均累犯）四罪刑（其
中一罪與他人共同販賣）。已敘明依憑上訴人之自白，證人劉興
武、王子禕、吳孟聲之證述，卷附劉興武、王子禕、吳孟聲指認
上訴人之照片、上訴人所使用0000000000、0000000000號行動電
話與劉興武通話之通訊監察譯文、王子禕使用之0000000000號行
動電話與上訴人使用之0000000000號行動電話通話之通訊監察譯
文、上訴人使用之0000000000號行動電話與李偉源通話之通訊監
察譯文、通聯紀錄資料、台灣台南地方法院99年聲監字第126 號
、99年聲監續字第270號、99年聲監字第366號、99年聲監字第11
0 號、99年聲監續字第241號、99年聲監續字第335號、99年聲監
續字第443號、99年聲監續字第542號通訊監察書影本各一份，扣
案上訴人所有供販賣甲基安非他命使用之行動電話0000000000號
識別卡一張、序號為00000000000000號行動電話一支、電子磅秤
一台、夾鏈袋一包、自製分裝吸管一支等證據，為綜合判斷，認
上訴人之自白與事實相符，其有附表所示犯行之依據及理由。所
為論斷，俱有卷存證據資料可資覆按。上訴意旨略稱：(一)、劉興
武施用之甲基安非他命雖均係向上訴人購買，但劉興武於民國九
十九年三月二十三日與上訴人之通話，係請上訴人幫他申辦亞太
電信之預付卡門號，而同月二十五日上訴人與劉興武之通話，係
因劉興武以為上訴人會拿申辦門號之新台幣（下同）六百元毒品
給伊，但上訴人係拿一包一千元之甲基安非他命給劉興武，故劉
興武打電話與上訴人確認。(二)、九十九年三月二十五日上訴人與
劉興武之通話，純係「以毒易物」，並非以營利為目的，也無大
量販入或賣出之情形，與販賣毒品之構成要件不符。(三)、關於附
表編號1 之(1)部分，劉興武稱其施用之甲基安非他命均係向上訴
人購買，但依通聯紀錄之記載，劉興武於九十九年三月二十五日
向上訴人購買甲基安非他命後，至同年六月二十四日始再與上訴
人聯絡購買甲基安非他命，顯與施用毒品者之習性不符，其不可
能在長達三個月之期間，全無施用毒品意念，足見原判決關於附
表編號1 之(2)部分之事實認定，有違常情，應係誤認。(四)、關於
附表編號3 部分，九十九年四月十日李偉源與吳孟聲以行動電話
聯絡，談妥購買一千五百元之甲基安非他命後，由李偉源以行動
電話指示上訴人出面與吳孟聲交易，再由上訴人交付半錢甲基安
非他命給吳孟聲，並收取一千五百元，因交付之甲基安非他命超
過吳孟聲欲購買之四分之一錢，遂由上訴人以電話與吳孟聲聯絡
，由上訴人購買夾鏈袋，相約在麥當勞店分裝成「半半」（即四
分之一錢），以分裝方式，共同販賣甲基安非他命一包給吳孟聲
。(五)、有關附表編號3 證據欄所載之通訊監察譯文及錄音內容，
全屬上訴人因李偉源開口教唆指示上訴人替其交付毒品予吳孟聲
之情形，在整個過程中，上訴人並無賺取差價或以共同營利為目
的之意圖，原審未予調查釐清，遽論處上訴人罪刑，有違證據法
則及調查未盡之可議等語。乃徒憑己見，或就原審採證認事職權
之行使，或對原判決已論斷明白之事項，任意指摘原判決違背法
令。或對部分與事實認定及判決結果無影響之枝節問題，為單純
事實之爭辯，漫指原判決附表編號1、3部分採證違法、調查未盡
，均非具體指摘之合法上訴第三審理由。應認上訴人對於附表編
號1之(1)、(2)及附表編號3等三罪部分之上訴，均違背法律上之程
式，併予駁回。至上訴人對附表編號2 部分之上訴，則未在其提
出之上訴狀或上訴理由狀內記載該部分之上訴理由，迄今逾期已
久，於本院未判決前仍未提出該部分之上訴理由，依刑事訴訟法
第三百八十二條第一項、第三百九十五條後段規定，該部分之上
訴自非合法，亦應併予駁回。
據上論結，應依刑事訴訟法第三百九十五條，判決如主文。
中    華    民    國  一○○  年    八    月   十七   日
                      最高法院刑事第五庭
                          審判長法官  洪  文  章  
                                法官  王  居  財  
                                法官  郭  毓  洲  
                                法官  韓  金  秀  
                                法官  沈  揚  仁  
本件正本證明與原本無異
                                      書  記  官  
中    華    民    國  一○○  年    八    月   十八   日
                                                    m